# 新准则下无偿取得积分的会计处理求助陈版主

提问人：polaris1124111 时间：2019-10-24 06:30:12
您好陈老师，
新准则下对销售商品同时取得奖励积分的收入，公司按照积分公允价值进行了分摊确认了合同负债。但是对于无偿取得积分的这部分，例如签到取得积分，注册会员取得的积分这部分，我们不太确定。
是否可以这么做：
取得积分时：
借：销售费用
贷：预计负债
实际消费时：
借：预付负值
贷：主营业务收入
顺便想问下，无偿取得的积分能否按照销售取得的积分一样，不区分无偿和有偿？都按照确认合同负债一并入账。
谢谢老师 ~

回答人：chenyiwei
基本赞同你的理解，对于消费无关的赠送积分首先按其公允价值确认销售费用和预计负债（或递延收益），实际消费时，与消耗来源于消费的积分一样处理。这样做的好处是的核算中无需区分积分的来源，可以统一管理，与用户体验一致。